最　高　行　政　法　院　裁　定
                                     100年度裁字第1467號
抗  告  人　遞聯國際有限公司
代　表　人　郭啟祿
上列抗告人因與相對人財政部高雄關稅局間虛報進口貨物產地事
件，對於中華民國100年4月12日高雄高等行政法院99年度簡字第
345號裁定，提起抗告，本院裁定如下︰
　　主  文
抗告駁回。
抗告訴訟費用由抗告人負擔。
　　理  由
一、按對於適用簡易程序之裁定提起抗告，須經本院許可。前項
    許可，以訴訟事件所涉及之法律見解具有原則性者為限，行
    政訴訟法第235條定有明文。所謂法律見解具有原則性，係
    指該訴訟事件所涉及之法律問題意義重大，而有加以闡釋之
    必要情形而言。
二、本件抗告人對於高雄高等行政法院適用簡易程序所為之裁定
    ，提起抗告，係以：本件原審民國（下同）99年度簡字第34
    5號判決，駁回抗告人在原審之訴，抗告人不服提起上訴，
    原審以抗告人未繳納上訴審裁判費，於100年3月18日裁定命
    抗告人於裁定送達後7日內繳納裁判費新臺幣(下同)3,000元
    ，該裁定於100年3月22日送達，由抗告人之受雇人林錦鏈收
    受，抗告人未依限補正，乃於100年4月12日裁定駁回抗告人
    之上訴。惟查林錦鏈並非抗告人之同居人、受雇人或應受送
    達處所之接受郵件人員，上開裁定並未合法送達，原裁定駁
    回抗告人之上訴，涉及之法律見解具有原則性，為此依法提
    起抗告等語。
三、經查行政訴訟法第71條規定：「送達，於應受送達人之住居
    所、事務所或營業所行之。但在他處會晤應受送達人時，得
    於會晤處所行之。對於法人、機關、非法人之團體之代表人
    或管理人為送達者，應向其事務所、營業所或機關所在地行
    之。但必要時亦得於會晤之處所或其住居所行之。應受送達
    人有就業處所者，亦得向該處所為送達。」同法第72條第1
    項規定：「送達於住居所、事務所、營業所或機關所在地不
    獲會晤應受送達人者，得將文書付與有辨別事理能力之同居
    人、受雇人或願代為收受而居住於同一住宅之主人。」同條
    第2項規定：「前條所定送達處所之接收郵件人員，視為前
    項之同居人或受雇人。」本件抗告人不服財政部99年9月28
    日臺財訴字第09900306840號訴願決定，向原審法院提起撤
    銷訴訟，其起訴狀記載抗告人之營業所及其代表人之住所均
    係在高雄市○○區○○街132號2樓，其後於100年1月19日提
    出之準備書狀記載抗告人之營業所及其代表人住所亦為同上
    地址，而抗告人在原審之起訴狀、準備書狀及其上訴狀均未
    指定送達代收人，原審裁定命抗告人補繳上訴裁判費之裁定
    ，送達於高雄市○○區○○街132號2樓，並無涉及法律見解
    具有原則性之問題。至於抗告人主張原審裁定命抗告人補繳
    上訴裁判費3,000元，該裁定收受送達之人林錦鏈，並非其
    受雇人乙節。經查上開送達證書由林錦鏈簽名並勾選其為受
    雇人，並加蓋「遞聯國際有限公司」（即抗告人）之發票專
    用章；另抗告人在原審起訴時，亦未繳納裁判費，經原審裁
    定命其補繳裁判費2,000元，該裁定即係由林錦鏈於99年11
    月30日簽名並勾選其為受雇人，並蓋用「遞聯國際有限公司
    」印章收受送達，有送達證書附於原審卷第32頁可稽，抗告
    人於林錦鏈代收送達後，即於99年12月10日補繳裁判費2,00
    0元，此亦有高雄高等行政法院自行收納款項統一收據附原
    審卷可按（原審卷第3頁）；次查原審於其命抗告人於裁定
    送達後7日內補繳上訴裁判費3,000元，抗告人未於期限內補
    繳，原審即於100年4月12日裁定駁回抗告人之上訴，該裁定
    亦係由林錦鏈於100年4月21日簽名並勾選其為受雇人及加蓋
    「遞聯國際有限公司」發票專用章收受送達，抗告人於林錦
    鏈收受送達後，即於同年月29日提起抗告，此有該抗告狀附
    本院卷可稽，抗告人謂林錦鏈非其受雇人云云，與卷證資料
    不符，且林錦鏈是否為抗告人之受雇人，係屬證據取捨問題
    ，非屬訴訟事件所涉及之法律見解具有原則性之情事。抗告
    人提起抗告，依首揭規定及說明，不應許可，其抗告難謂合
    法，應予駁回。
四、據上論結，本件抗告為不合法。依行政訴訟法第104條、民
    事訴訟法第95條、第78條，裁定如主文。
中　　華　　民　　國　　100　 年　　6　　 月　　9　　 日
                    最高行政法院第二庭
                        審判長法官　劉　鑫　楨
                              法官　吳　慧　娟
                              法官　胡　方　新
                              法官　曹　瑞　卿
                              法官　林　金　本

以  上  正  本  證  明  與  原  本  無  異
中　　華　　民　　國　　100　 年　　6　　 月　　10　　日
　　　　　　　　　　　　　　　書記官　楊　子　鋒